

# CYRILL SEMAH Chef de Projet Digital

WWW.CYRILLSEMAH.WEBSITE CYRILLSEMAH@GMAIL.COM

Fort de plus de 20 ans d'expérience en gestion de projet et design UX/UI, j'ai récemment élargi mon champ de compétences au développement web (Ruby, Rails, JavaScript). Aguerri dans des contextes exigeants (luxe, e-commerce, événementiel), je combine créativité, rigueur et sens de la communication pour piloter des projets de bout en bout et coordonner efficacement les équipes.

Passionné par le pilotage d'équipes créatives et techniques, je suis actuellement à la recherche d'une opportunité en tant que Chef de Projet Digital.

Mon objectif est d'apporter mon expertise en optimisation des processus et en gestion transverse afin de contribuer activement au succès de projets digitaux innovants et ambitieux.

## COMPÉTENCES CLÉS

### • Compétences graphiques et gestion de projet :

- Design graphique, Retouche photo, Création de logos, Maquettes, Catalogues, Lookbooks
- Figma, Adobe Photoshop, Adobe Illustrator, Adobe InDesign, Adobe Première, Adobe After Effect
- Gestion d'équipe et gestion de projets transversaux
- Outils et Environnements de développement : Visual Studio Code, Windsurf, Cursor, Figma (pour la conception UI/UX), Git, GitHub

### Développement Web :

- Ruby, Ruby on Rails, JavaScript, HTML/CSS, Git
- Gestion de projets front-end et back-end
- Mise en œuvre de solutions techniques, avec un focus sur l'UX/UI

### • Maîtrise des suites bureautiques :

- Microsoft Office (Outlook, Excel, Word, PowerPoint)
- · Google Office (Gmail, Sheets, Docs, Slides), Slack

## RÉALISATIONS MARQUANTES

- Plateforme clé en main pour restaurateurs : Conception, design et développement d'un outil d'édition de menus en ligne (pratique post-formation Le Wagon).
- Collaboration avec Christian Louboutin : Montée en gamme en termes de design et d'exigence qualité.
- Key User sur outil interne chez Veepee : Fédérer dev et graphistes autour de la refonte UX/UI, augmentation de l'adoption de l'outil par les équipes métiers.

# Chef de Projet Digital

# Expériences Professionnelles

### VEEPEE

### Chef de Projet Digital - Octobre 2018 à aujourd'hui

- Management opérationnel d'une équipe de 20 personnes (photographes, retoucheurs, graphistes) pour produire en moyenne 50 ventes par semaine.
- Optimisation des processus de production (priorisation, automatisation, amélioration continue)
- Collaboration avec les services transverses (marketing, e-commerce, IT,...) pour l'intégration des visuels et la mise en place d'outils internes permettant ainsi de garantir une production fluide et conforme aux exigences.

### **Graphiste et Key user - Avril 2012 - Septembre 2018**

- Création et gestion des visuels et des ventes pour les catalogues, lookbooks et supports marketing pour des campagnes en ligne ou imprimées.
- Key User avec une spécialisation UX/UI : conception de supports avec un focus particulier sur l'expérience utilisateur pour les projets web.
- Gestion des flux de production, tout en apportant un soutien technique à l'équipe et améliorant les processus graphiques.

### **DREAM DESIGN**

### **Entrepreneur et Directeur Artistique - Octobre 2004 - Mars 2012**

- Création, direction et gestion d'une agence de communication spécialisée en retouche photo, identités visuelles et sites web.
- Gestion de projets en équipe avec des sous-traitants (photographes, développeurs, imprimeurs).
- Gestion commerciale et administrative : développement d'une clientèle diversifiée (prospection, devis, relation client) et suivi de production jusqu'au livrable final.

Clients: Louboutin, Vaan Lack, Antik Batik, le groupe Matrimonia, et bien d'autres.

### SANTIAGO COMMUNICATION

Graphiste - Septembre 2002 - Juillet 2004

- Création de support graphique imprimé et variée : retouche photo, mise en page de catalogues, création d'identités visuelles, logos, affiches et flyers.
- Premier contact avec la gestion de projet en front client : recueil du besoin, présentation de propositions, respect des contraintes techniques.

Clients : Bhatti, Vertigo, Jus d'Orange, Hervé Mariage, Valège, Cottonade, Exi, et bien d'autres.

FORMATIONS



Octobre à Décembre 2024 - LE WAGON :

Formation Bootcamp Développement Web Obtention certification (RNCP39261) au niveau 6



m2i Formation Juin 2015 - M2I Formation:

Formation en JavaScript, les fondamentaux



ITECOM 2002 à 2004 - ITECOM Art design :

Contrat de qualification école section Game Design 2D et 3D





